【裁判字號】    94,訴,813
【裁判日期】    950330
【裁判案由】    違反毒品危害防制條例
【裁判全文】
臺灣屏東地方法院刑事判決               94年度訴字第813號
公  訴  人  臺灣屏東地方法院檢察署檢察官
被      告  甲○○
                    現羈押於屏東看守所
上列被告因違反毒品危害防制條例案件，經檢察官提起公訴（94
年度毒偵字第1679、1846號），嗣因被告就被訴犯罪事實為有罪
之陳述，並聽取當事人之意見後，本院裁定改依簡式審判程序審
理，判決如下：
    主  文
甲○○連續施用第一級毒品，累犯，處有期徒刑壹年貳月，扣案
第一級毒品海洛因貳包（壹包淨重零點壹貳公克，空包裝重零點
貳肆公克；另壹包淨重零點零壹公克，空包裝重零點壹伍公克）
、含有海洛因殘渣之注射針筒肆支及塑膠藥鏟壹支，均沒收銷燬
之；另扣案注射針筒壹支，沒收。又連續施用第二級毒品，累犯
，處有期徒刑柒月。應執行有期徒刑壹年捌月，扣案第一級毒品
海洛因貳包（壹包淨重零點壹貳公克，空包裝重零點貳肆公克；
另壹包淨重零點零壹公克，空包裝重零點壹伍公克）、含有海洛
因殘渣之注射針筒肆支及塑膠藥鏟壹支，均沒收銷燬之；另扣案
注射針筒壹支，沒收。
    事  實  及  理  由
一、被告甲○○民國90年間，因施用毒品案件，經臺灣台北地方
    法院裁定送觀察、勒戒後，認無繼續施用毒品傾向，由該院
    於90年9 月12日以90年度易緝字第135 號判決免刑確定；於
    92年間，復因施用毒品案件，經本院以92年度毒聲字第606
    號裁定送觀察、勒戒後，經評定認有繼續施用傾向，復經本
    院以92年度毒聲字第780 號裁定送強制戒治，嗣因92年7 月
    9 日修正公布毒品危害防制條例，於93年1 月9 日生效施行
    ，而於同日釋放出所。詎被告仍不知戒除毒癮，於上開觀察
    、勒戒執行完畢釋放後5 年內，基於施用第一級毒品海洛因
    之概括犯意，自94年5 月20日起至同年7 月12日10時許止，
    在屏東縣潮州鎮重義巷36號住處房間內，以將海洛因摻水置
    入注射針筒內注射手臂血管之方式，連續施用海洛因多次；
    另基於施用第二級毒品甲基安非他命之概括犯意，自94年5
    月20日起至同年6 月24日止，亦在上開處所，將甲基安非他
    命置鍚箔紙上，以打火機燒烤吸食煙氣之方式，連續施用甲
    基安非他命多次。嗣先後於(一)94年6 月26日11時40分許，甲
    ○○在上開處所因行跡可疑為警查獲，扣得第一級毒品海洛
    因1 包 (淨重0.12公克、空包裝重0.24公克）、含有海洛因
    殘渣之注射針筒4 支；(二)同年7 月12日22時40分許，在屏東
    縣內埔鄉○○村○○路39之1 號後方為警查獲，扣得第一級
    毒品海洛因1 包（淨重0.01公克，空包裝重0.15公克）、含
    有海洛因殘渣之塑膠藥鏟1 支，及被告所有預備供施用海洛
    因用之注射針筒1 支。
二、上開犯罪事實，業據被告於本院審理時坦承不諱，且被告於
    上開為警查獲後所採集之尿液經送驗，94年6 月26日14時許
    所採集之尿液檢出嗎啡、甲基安非他命性反應，而94年7 月
    13日凌晨零時30分許所採集之尿液則檢出嗎啡陽性、甲基安
    非他命陰性反應，有卷存尿液採證編號對照表2 紙、台灣檢
    驗科技股份有限公司94年7 月8 日編號KＺ000000000000號檢
    驗報告1 紙、94年8 月8 日編號KＺ000000000000號檢驗報告
    1 紙可資證明；又被告於上開時、地所查扣之白色粉末，經
    送驗後，檢出含有海洛因成分，有卷存法務部調查局調科壹
    字第240003784 號、第000000000 號鑑定通知書各1 紙可證
    ；再者被告於上開第一次查扣之注射針筒及第二次查扣之塑
    膠藥鏟，經送驗後，均檢出含有海洛因殘渣，亦有卷存高雄
    醫學大學附設中和紀念醫院94年9 月13日編號9409-82 、94
    09-8 3、9409-84 、9409-85 、9409-8 7號檢驗報告5 紙可
    憑；另被告有上開戒毒療程之紀錄，有臺灣高等法院被告前
    案紀錄表1 紙在卷可佐，是本件被告於上開觀察、勒戒執行
    完畢釋放後5 年內，又於前揭時、地多次施用第一、二級毒
    品海洛因、甲基安非他命犯行，應可認定。
三、查海洛因、甲基安非他命，分別屬毒品危害防制條例第2條
    第2 項第1 、2 款所規定之第一、二級毒品，核被告所為，
    係犯毒品危害防制條例第10條第1 項之施用第一級毒品罪及
    同條第2 項之施用第二毒品罪。被告持有第一、二級毒品海
    洛因、甲基安非他命進而施用，其持有之低度行為均為施用
    之高度行為吸收，均不另論罪。被告多次施用第一、二級毒
    品之犯行，時間緊接、手法相同，各觸犯構成要件相同之罪
    名，顯係各基於概括犯意為之，均為連續犯，各依刑法第56
    條之規定以一罪論，並加重其刑。被告所犯上開二罪，犯意
    各別，行為互異，應分論併罰。被告前因施用毒品案件，經
    本院以92年度訴字第381 號判決分別判處8 月及6 月，定執
    行刑1 年，嗣被告不服提起上訴，而於臺灣高等法院高雄分
    院審理中撤回上訴確定，甫於93年12月31日縮短刑期執行完
    畢，有上開被告前案紀錄表可參，其受有期徒刑執行完畢後
    5 年以內，再犯本件最重本刑為有期徒刑以上之罪，為累犯
    ，均應依刑法第47條之規定，加重其刑，並均依刑法第70條
    規定遞加重之。本院審酌被告有多次施用毒品犯行，有上開
    被告前案紀錄表可按，竟再為本案犯行，足見其不思悔改，
    自制力亦顯不佳；惟考量被告於本院審理時即能坦承犯行，
    犯後態度良好，而其施用毒品行為於本質上係屬自我戕害行
    為，並未對社會造成直接而過鉅之損害，反社會性之程度應
    屬較低等一切情狀，分別量處如主文所示之刑，並定其執行
    之刑，以資懲戒。
四、沒收：
  (一)扣案第一級毒品海洛因2 包（1包 淨重0.12公克，空包裝重
    0.24公克；另1 包淨重0.01公克，空包裝重0.15公克），應
    依毒品危害防制條例第18條第1 項前段規定，沒收銷燬之。
  (二)扣案含有海洛因殘渣之注射針筒4 支及塑膠藥鏟1 支，因與
    毒品海洛因不能析離，應視同毒品，亦應依毒品危害防制例
    第18條第1 項規定，予以沒收銷燬之。
  (三)另扣案注射針筒1 支，為被告所有且預備供施用海洛因用，
    業據被告於本院審理時陳述明確，應依刑法第38條第1 項第
    2 款規定沒收之。
五、據上論斷，應依刑事訴訟法第273 條之1 第1 項、第284 條
    之1 、第299 條第1 項前段、第310 條之2 ，毒品危害防制
    條例第10條第1 項、第2 項、第18條第1 項前段，刑法第11
    條、第56條、第51條第5 款、第47條、第38條第1 項第2 款
    ，判決如主文。
中    華    民    國    95    年    3     月    30    日
                  刑事第一庭    法  官  曾吉雄
以上正本證明與原本無異。
如不服本判決應於收受本判決送達後十日內向本院提出上訴書狀，
其未敘述上訴理由者，並得於提起上訴後十日內向本院補提理由
書狀（均須按他造當事人之人數附繕本）「切勿逕送上級法院」
                                書記官  潘美碧
中    華    民    國    95    年    3     月    30    日
論罪科刑法條：
毒品危害防制條例第10條：
施用第一級毒品者，處 6 月以上 5 年以下有期徒刑。
施用第二級毒品者，處 3 年以下有期徒刑。


司法院資訊處製作；財團法人民間司法改革基金會備份。
